---
title: "HW1"
author: "Elisaveta"
date: "2023-11-04"
output: html_document
---

```{r setup, include=FALSE, warning=FALSE}
knitr::opts_chunk$set(echo = TRUE)
library(ggplot2)
library(tidyverse)
```

# Task 1
```{r}
insurance <- read.csv('insurance_cost.csv',
                 stringsAsFactors = T)

```
# Task 2
```{r}
ggplot(data = insurance, 
       aes(x = bmi)) +
  geom_histogram()

ggplot(data = insurance, 
       aes(x = charges)) +
  geom_histogram()
```
# Task 3
```{r}
charges_mean <- round(mean(insurance$charges),1)
charges_median <- round(median(insurance$charges),1)


ggplot(data = insurance, 
       aes(x = charges)) +
  geom_density() +
  geom_vline(aes(xintercept = charges_median), color = 'red') +
  annotate("text", 
           x= charges_median -3000, 
           y= 0,
           label=paste0("Median=", charges_median),
           color = 'red') +
  geom_vline(aes(xintercept = charges_mean), color = 'blue') +
  annotate("text", 
           x= charges_mean+3500, 
           y= 0,
           label=paste0("Mean=", charges_mean),
           color = 'blue')
  theme_minimal() + 
  labs(y = 'Плотность', x = 'Расходы')
```
# Task 4
```{r}
ggplot() +
  geom_boxplot(data = insurance, 
               aes(x = charges, y = sex)) +
  theme_minimal() + 
  labs(y = 'Пол', x = 'Расходы')

ggplot() +
  geom_boxplot(data = insurance, 
               aes(x = charges, y = smoker)) +
  theme_minimal() + 
  labs(y = 'Курение', x = 'Расходы')

ggplot() +
  geom_boxplot(data = insurance, 
               aes(x = charges, y = region)) +
  theme_minimal() + 
  labs(y = 'Регион', x = 'Расходы')
```
# Task 5

```{r}
dencity_plot <- ggplot(data = insurance, 
       aes(x = charges)) +
  geom_density() +
  geom_vline(aes(xintercept = charges_median), color = 'red') +
  annotate("text", 
           x= charges_median -3000, 
           y= 0,
           label=paste0("Median=", charges_median),
           color = 'red') +
  geom_vline(aes(xintercept = charges_mean), color = 'blue') +
  annotate("text", 
           x= charges_mean+3500, 
           y= 0,
           label=paste0("Mean=", charges_mean),
           color = 'blue') +
  theme_minimal() + 
  labs(y = 'Плотность', x = 'Расходы')
bx1 <- ggplot() +
  geom_boxplot(data = insurance, 
               aes(x = charges, y = sex)) +
  theme_minimal() + 
  labs(y = 'Пол', x = 'Расходы')
bx2 <- ggplot() +
  geom_boxplot(data = insurance, 
               aes(x = charges, y = smoker)) +
  theme_minimal() + 
  labs(y = 'Курение', x = 'Расходы')
bx3 <- ggplot() +
  geom_boxplot(data = insurance, 
               aes(x = charges, y = region)) +
  theme_minimal() + 
  labs(y = 'Регион', x = 'Расходы')

ggpubr::ggarrange(dencity_plot, bx1, bx2, bx3,
                  labels = c("График плотности", "Боксплот 1", "Боксплот 2", "Боксплот 3"),
                  ncol = 1, nrow = 4) +
  ggtitle('4 графика')
```
# Task 6
```{r}
ggplot(data = insurance, 
       aes(x = charges, color = region, fill = region, group = region)) +
  geom_density() +
  facet_grid(. ~ region) +
  theme_minimal() + 
  labs(y = 'Плотность', x = 'Расходы')

```

# Task 7
```{r}
insurance %>% 
  ggplot(aes(x=age, y=charges)) + 
    geom_point(size=3) +
  theme_minimal() +
  ggtitle('scatter plot отношения переменных age и charges') +
  labs(y = 'Расходы', x = 'Возраст') +
  theme(
    axis.text.x = element_text(size = 14))
```
# Task 8
```{r}
insurance %>% 
  ggplot(aes(x=age, y=charges)) + 
    geom_point(size=3) +
  theme_minimal() +
  ggtitle('scatter plot отношения переменных age и charges') +
  labs(y = 'Расходы', x = 'Возраст') +
  theme(
    axis.text.x = element_text(size = 14))+
  geom_smooth(method = "lm", se = FALSE)
```

# Task 9
```{r}
insurance %>% 
  ggplot(aes(x=age, y=charges, collor = smoker)) + 
    geom_point(size=3) +
  theme_minimal() +
  ggtitle('scatter plot отношения переменных age и charges') +
  labs(y = 'Расходы', x = 'Возраст') +
  theme(
    axis.text.x = element_text(size = 14))+
  geom_smooth(method = "lm", se = FALSE)
```
# Task 10

```{r}
insurance %>% 
  ggplot(aes(x=bmi, y=charges)) + 
    geom_point(size=3) +
  theme_minimal() +
  ggtitle('scatter plot отношения переменных bmi и charges') +
  labs(y = 'Расходы', x = 'bmi') +
  theme(
    axis.text.x = element_text(size = 14))

insurance %>% 
  ggplot(aes(x=bmi, y=charges)) + 
    geom_point(size=3) +
  theme_minimal() +
  ggtitle('scatter plot отношения переменных bmi и charges') +
  labs(y = 'Расходы', x = 'bmi') +
  theme(
    axis.text.x = element_text(size = 14))+
  geom_smooth(method = "lm", se = FALSE)

insurance %>% 
  ggplot(aes(x=bmi, y=charges, collor = smoker)) + 
    geom_point(size=3) +
  theme_minimal() +
  ggtitle('scatter plot отношения переменных bmi и charges') +
  labs(y = 'Расходы', x = 'bmi') +
  theme(
    axis.text.x = element_text(size = 14))+
  geom_smooth(method = "lm", se = FALSE)
```

# Task 11
Вопрос: сравнить расходы среди курящих в зависимости от пола.

Аргументация выбора типа графика.  Боксплот показывает распределение значений в выборке и основные статистические показатели: медиану, верхний и нижний квартили, наблюдаемые минимумы и максимумы, а также выбросы. Удобно использовать для быстрой оценки данных.

```{r}
insurance %>%
  filter(smoker == "yes") %>%
  ggplot(aes(x = charges, y = sex)) +
  geom_boxplot() +
  theme_minimal() + 
  labs(y = 'Пол', x = 'Расходы')+
  ggtitle('расходы среди курящих в зависимости от пола')
```
# Task 12
Вопрос: существует ли взаимосвязь bmi и возраста среди женщин.

Аргументация выбора типа графика. Диаграммы рассеяния удобно использовать для демонстрации наличия или отсутствия корреляции между двумя переменными.

```{r}
insurance %>%
  filter(sex == "female") %>%
  ggplot(aes(x = bmi, y = age)) +
  geom_point(size=3) +
  theme_minimal() +
  ggtitle('Диаграмма рассеяния bmi и возраста') +
  labs(y = 'Возраст', x = 'bmi') + 
  geom_smooth(method = "lm", se = FALSE)
```
# Task 13
Вопрос: представить визуализацию распределения данных расходы в зависимости от количества детей, у проживающих в ренионе northeast

Аргументация выбора типа графика. График плотности удобный инструмент визуализации распределения данных/

```{r}
insurance %>%
  filter(region == "northeast") %>%
  ggplot(aes(x = charges, color = children, fill = children, group = children)) +
  geom_density() +
  facet_grid(. ~ children) +
  theme_minimal() + 
  labs(y = 'Плотность', x = 'Расходы') +
  ggtitle('График плотности вероятности') 
```
# Task 14
```{r}
insurance <- insurance %>% 
  mutate(
    age_group = case_when(
      age < 35 ~ "21-34",
      age >= 35 & age < 50 ~ "35-49",
      age >= 50 ~ "50+"
    ))

insurance %>%
  ggplot(aes(x = bmi, y = log(charges))) +
  geom_point(size=3, color = "#926EAE", alpha=0.7) +
  theme_minimal() +
  ggtitle('Отношение индекса массы тела к логарифму трат по возрастным группам') +
  labs(y = 'log(charges)', x = 'bmi') + 
  geom_smooth(method = "lm", se = FALSE) +
  facet_grid(. ~ age_group)
```


```{r}


```
