---
title: "hw2"
author: "Elisaveta"
date: "2023-11-12"
output: rmarkdown::github_document
---

```{r setup, include=FALSE}
knitr::opts_chunk$set(echo = TRUE)
```

```{r, warning = FALSE, message=FALSE}
# Загрузим библиотеки
library(dplyr)
library(ggplot2)
theme_set(theme_minimal())
library(ggpubr)
library(plotly)
library(rstatix)
library(corrplot)
library(corrr)
library(GGally)
```

#Task1
```{r}
data <- readRDS("life_expectancy_data.RDS")
data <- data %>%
  rename_with(function(x) x %>% 
                stringi::stri_replace_all_regex(" ", "_", vectorize_all = FALSE))

summary(data)
```

#Task2
```{r, eval=FALSE}
plot_ly(
  data = data,
  x = ~Life_expectancy,
  y = ~Tuberculosis_Incidence,
  color = ~continent,
  type = 'scatter'
)   %>%
  layout(
    title = 'Отношение ожидаемой продолжительности жизни и заболеваемости туберкулезом',
    yaxis = list(title = 'Заболеваемость туберкулезом'),
    xaxis = list(title = 'Ожидаемая продолжительность жизни')) 
```

#Task3

```{r}
shapiro.test(data$Life_expectancy[data$continent == "Africa"])
shapiro.test(data$Life_expectancy[data$continent == "Americas"])
ggqqplot(data[data$continent == c("Americas", "Africa")], 
         x = "Life_expectancy", facet.by = "continent")
```

#Task4

```{r}
new_data <- data %>%
  select(where(is.numeric))

new_data <- subset(new_data, select = - c(1))

corrplot(cor(new_data), method = 'number')



```

#Task5

```{r, message=FALSE}
library(factoextra)

new_data_scaled <- scale(new_data)
new_data_dist<- dist(new_data_scaled, 
                        method = "euclidean"
                        )
as.matrix(new_data_dist)[1:6,1:6]

new_data_hc <- hclust(d = new_data_dist, 
                        method = "ward.D2")
fviz_dend(new_data_hc, 
          cex = 0.1)
```
#Task6

```{r}
library(ggfortify) 

autoplot(new_data_scaled)

library(pheatmap)

pheatmap(new_data_scaled, 
         show_rownames = FALSE, 
         clustering_distance_rows = new_data_dist,
         clustering_method = "ward.D2", 
         cutree_rows = 5,
         cutree_cols = length(colnames(new_data_scaled)),
         angle_col = 45, 
         main = "Dendrograms for clustering rows and columns with heatmap")


```
Строки были объедидены в 5 кластеров. Однородность проследивается по столбцам GDP и GNI; Per_Capita для первого и второго кластера.

#Task7
```{r}
ggplot() +
  geom_point(data = new_data, aes(x = Life_expectancy, y = Infant_Mortality)) +
  theme_minimal()

data_example <- new_data %>% 
  select(Life_expectancy, Infant_Mortality)

data_example <- data_example %>% 
  mutate(pc1 = Life_expectancy + Infant_Mortality)

data_example <- data_example %>% 
  mutate(pc2 = Life_expectancy - Infant_Mortality)

ggplot() +
  geom_point(data = data_example, aes(x = pc1, y = pc2)) +
  theme_minimal() 

data_example <- data_example %>% 
  select(Life_expectancy, Infant_Mortality) 

data.pca <- prcomp(data_example, 
                scale = T)

data.pca$rotation

ggplot() +
  geom_point(data = data.pca$x,
             aes(x = PC1, y = PC2)) +
  theme_minimal()
```

```{r}
library(FactoMineR)
data_full.pca <- prcomp(new_data, 
                        scale = T)
summary(data_full.pca)

fviz_eig(data_full.pca, addlabels = T, ylim = c(0, 40))

fviz_pca_var(data_full.pca, col.var = "contrib")

fviz_pca_var(data_full.pca, 
             select.var = list(contrib = 3), # Задаём число здесь 
             col.var = "contrib")

fviz_contrib(data_full.pca, choice = "var", axes = 1, top = 24) # 1
fviz_contrib(data_full.pca, choice = "var", axes = 2, top = 24) # 2
fviz_contrib(data_full.pca, choice = "var", axes = 3, top = 24) # 3
```
Половина условой вариации всех наблюдений объясняется первыми двумя компонентами. Первые три главные компоненты объясняют 61,7%, что не самый оптимальный вариант данных. 
Самые важные переменные с точки зрения их вариации в PC1 и PC2: ожидаемая продолжительность жизни и иммунизация HepB3, DPT

#Task8

```{r, eval=FALSE}
library(ggbiplot)

ggbiplot(data_full.pca, 
         scale=0, alpha = 0.1) + 
  theme_minimal()

plot <- ggbiplot(data_full.pca, 
         scale=0, 
         groups = as.factor(data$continent), 
         ellipse = T,
         alpha = 0.2) +
  theme_minimal()

ggplotly(plot)
```

#Task9
Для дальнейшего анализа, мы можем подумать об объединении колонок иммунизации; взаимосвязи Tuberculosis_treatment и Rural_population; Mortality_caused_by_road_traffic_injury и Non-communicable_Mortality; Tuberculosis_Incidence и Infant_Mortality; Per_Capita и Urban_population

#Task10

```{r, message=FALSE}
library(tidymodels)
library(embed)

umap_prep <- recipe(~., data = new_data) %>% 
  step_normalize(all_predictors()) %>% 
  step_umap(all_predictors()) %>%  
  prep() %>%  
  juice() 

umap_prep %>%
  ggplot(aes(UMAP1, UMAP2)) + 
  geom_point(aes(color = as.character(data$continent),
                 shape = data$continent), 
             alpha = 0.7, size = 2) +
  labs(color = NULL)
```
Создается ощущение, что точки отобращаются более группировано, но в то же время, мы видим, что два получившихся "облака" не однородны по своему составу, хотя в каждом превалирует определенные варианты континентов.

#Task11

```{r, eval=FALSE}

new_data1 <- subset(new_data, select = c(1:14))
data_full.pca1 <- prcomp(new_data1, 
                        scale = T)
summary(data_full.pca1)

fviz_eig(data_full.pca1, addlabels = T, ylim = c(0, 40))

fviz_pca_var(data_full.pca1, col.var = "contrib")

fviz_pca_var(data_full.pca1, 
             select.var = list(contrib = 3), # Задаём число здесь 
             col.var = "contrib")

fviz_contrib(data_full.pca1, choice = "var", axes = 1, top = 24) # 1
fviz_contrib(data_full.pca1, choice = "var", axes = 2, top = 24) # 2
fviz_contrib(data_full.pca1, choice = "var", axes = 3, top = 24) # 3
# После удаления последних 5-ти колонок первые три компоненты стали объяснять 70% вариации

ggbiplot(data_full.pca1, 
         scale=0, alpha = 0.1) + 
  theme_minimal()
```

```{r, eval=FALSE}
new_data2 <- subset(new_data, select = c(6:19))
data_full.pca2 <- prcomp(new_data2, 
                        scale = T)
summary(data_full.pca2)

fviz_eig(data_full.pca2, addlabels = T, ylim = c(0, 40))

fviz_pca_var(data_full.pca2, col.var = "contrib")

fviz_pca_var(data_full.pca2, 
             select.var = list(contrib = 3), 
             col.var = "contrib")

fviz_contrib(data_full.pca2, choice = "var", axes = 1, top = 24) # 1
fviz_contrib(data_full.pca2, choice = "var", axes = 2, top = 24) # 2
fviz_contrib(data_full.pca2, choice = "var", axes = 3, top = 24) # 3
# После удаления первых 5-ти колонок первые три компоненты стали объяснять 67% вариации

ggbiplot(data_full.pca2, 
         scale=0, alpha = 0.1) + 
  theme_minimal()
```

```{r, eval=FALSE}
new_data3 <- subset(new_data, select = -c(Unemployment, GDP, GNI, Sucide_Rate, Hospital_beds))
data_full.pca3 <- prcomp(new_data3, 
                        scale = T)
summary(data_full.pca3)

fviz_eig(data_full.pca3, addlabels = T, ylim = c(0, 40))

fviz_pca_var(data_full.pca3, col.var = "contrib")

fviz_pca_var(data_full.pca3, 
             select.var = list(contrib = 3), 
             col.var = "contrib")

fviz_contrib(data_full.pca3, choice = "var", axes = 1, top = 24) # 1
fviz_contrib(data_full.pca3, choice = "var", axes = 2, top = 24) # 2
fviz_contrib(data_full.pca3, choice = "var", axes = 3, top = 24) # 3
# После удаления неслучайных 5-ти колонок Unemployment, GDP, GNI, Sucide_Rate, Hospital_beds первые три компоненты стали объяснять 73% вариации, что пока наилучший результат

ggbiplot(data_full.pca3, 
         scale=0, alpha = 0.1) + 
  theme_minimal()
```

#Task12

```{r, eval=FALSE}
data2 <- data %>%
  mutate(is_Africa = ifelse(continent == "Africa", 1, 0),
         is_Oceania = ifelse(continent == "Oceania", 1, 0))
data2_num <- data2 %>% 
  select(where(is.numeric))

data_full.pca4 <- prcomp(data2_num, 
                        scale = T)

#Error in prcomp.default(data2_num, scale = T) :  не могу отмасштабировать постоянную/нулевую колонку с единичной дисперсией

#я так поминаю, что это из-за дамми-колонок, их стоило кодировать как-то иначе, не через 0 и 1?

summary(data_full.pca4)

fviz_eig(data_full.pca4, addlabels = T, ylim = c(0, 40))

fviz_pca_var(data_full.pca4, col.var = "contrib")

fviz_pca_var(data_full.pca4, 
             select.var = list(contrib = 3), 
             col.var = "contrib")

fviz_contrib(data_full.pca4, choice = "var", axes = 1, top = 24) # 1
fviz_contrib(data_full.pca4, choice = "var", axes = 2, top = 24) # 2
fviz_contrib(data_full.pca4, choice = "var", axes = 3, top = 24) # 3


ggbiplot(data_full.pca4, 
         scale=0, alpha = 0.1) + 
  theme_minimal()
```

